【裁判字號】    92,訴,690
【裁判日期】    920930
【裁判案由】    清償借款等
【裁判全文】
臺灣臺北地方法院民事判決                          九十二年度訴字第六九０號
    原      告  台北銀行股份有限公司
    法定代理人  甲○○
    訴訟代理人  戊○○
                丁○○
                丙○○
    被      告  乙○○
    兼右一人
    訴訟代理人  己○○
當事人間請求清償借款等事件，本院於九十二年九月二十六日言詞辯論終結，判決如
下：
    主    文
被告應連帶給付原告新台幣貳佰柒拾伍萬捌仟零柒拾伍元，及其中新臺幣貳佰伍拾玖
萬陸仟壹佰零貳元如附表所示之利息及違約金。
訴訟費用由被告連帶負擔。
本判決於原告以新台幣玖拾貳萬元或同面額之台北市政府建設公債九十年度第一期債
票供擔保後，得假執行。
    事  實
甲、原告方面：
    一、聲明：除假執行擔保金額外，如主文所示。
    二、陳述：被告乙○○以其餘被告己○○為連帶保證人，於民國八十六年四月三
        日向原告借款二筆，金額分別為新台幣（下同）一百六十萬元及一百三十萬
        元，合計為二百九十萬元，借款期限均至一０六年四月三日止，並約定自借
        款撥付日起，依年金法計算月付金，按月攤還本息，其中第一筆借款之利息
        ，按臺灣土地銀行基本放款利率加碼年息百分之０．八七五計算，並於臺灣
        土地銀行調整基本放款利率時，應按新利率加原碼重新計算。第二筆借款之
        利息，按原告所訂基本放款利率加碼年息百分之０．一二五計算，原告得於
        每屆滿半年之次日，按當時原告之基本放款利率加原碼距重新計算。並約定
        遲延償付本息時，逾期清償在六個月以內者，按上開利率百分之十，超過六
        個月者，超過部份按上開利率百分之二十計付違約金，如停止或遲延履行全
        部或一部債務本金時，即喪失期限利益，全部債務視為到期。嗣前開第二筆
        借款將原契約第三條還本付息方式、第四條利息計付標準等約款變更為自八
        十七年五月三日起，每月應攤本金得寬緩至九十一年八月三十一日止繳付，
        並於寬緩期滿翌日起，將寬緩期間依原約定應繳付之本金，於剩餘年限中平
        均攤還，利息部分自九十年二月一日起，改按郵政儲金匯業局二年期定期儲
        金機動利率計息。詎上開二筆借款被告乙○○分別自九十一年五月三日、九
        十一年五月一日起即未依約繳付本息，依約均已屆清償期，即應一次償還，
        被告己○○為連帶保證人，依法自應負連帶清償責任。
    三、證據：提出保證書、原告八十九年四月二十日函、九十二年四月十八日有關
        林肯大郡全倒戶、半倒戶、非屬全倒半倒戶房屋貸款利息優惠及本金減讓方
        案研討會議各一件、個人購屋貸款契約二件、增補契約八件。
乙、被告方面：
    一、聲明：駁回原告之訴及其假執行之聲請。
    二、陳述：我們是受災戶，地基是垃圾填土，但沒有判定是全倒或半倒。
    理    由
甲、程序方面：
    原告起訴時聲明請求被告連帶給付二百七十七萬七千一百九十五元及如起訴狀附
    表所示之利息及違約金，嗣於訴訟程序進行中之九十二年四月二十九日減縮如訴
    之聲明為請求被告連帶給付二百七十五萬八千零七十五元，及其中二百五十九萬
    六千一百零二元如附表所示之利息及違約金，僅減縮訴之聲明，依民事訴訟法第
    二百五十五條第一項第三款應予准許，核先敘明。
乙、實體方面：
一、本件原告主張之事實，已據其提出保證書一件、個人購屋貸款契約二件、增補契
    約八件為證，且為被告所不爭執，自堪信為真實。被告雖辯稱：我們是受災戶等
    語。惟查，被告等為林肯大郡受災戶，但未經判定為全倒或半倒受災戶，依林肯
    大郡全毀受災戶專案貸款利息差額及手續費補貼作業實施要點以及卷附原告八十
    九年四月二十日函、九十二年四月十八日有關林肯大郡全倒戶、半倒戶、非屬全
    倒半倒戶房屋貸款利息優惠及本金減讓方案研討會議結論，如未轉貸者僅能由原
    告銀行給予清償期限之寬緩至八十九年三月三十一日止，原告既已經於計算本件
    貸款利息及違約金時改依前開寬緩期限計算，原告請求之金額並無錯誤，被告所
    辯並非可採。
三、原告依消費借貸及連帶保證契約請求被告連帶給付借款二百七十五萬八千零七十
    五元，及其中二百五十九萬六千一百零二元如附表所示之利息及違約金，為有理
    由，應予准許。
丙、假執行之宣告：
    原告陳明願供擔保，請求宣告假執行，核無不合，茲酌定擔保金額，予以准許。
丁、結論：
    本件原告之訴為有理由，依民事訴訟法第三百八十五條第一項前段、第八十五條
    第二項、第三百九十條第二項，判決如主文。
中      華      民      國    九十二    年      九      月    三十      日
                                        民事第五庭  法      官    張松鈞
正本係照原本作成
如對本判決上訴，須於判決送達後廿日內向本院提出上訴狀
中      華      民      國    九十二    年      九      月    三十      日
                                                    書  記  官    黃媚鵑


司法院資訊處製作；財團法人民間司法改革基金會備份。
